【裁判字號】    90,訴,5586
【裁判日期】    901130
【裁判案由】    清償借款
【裁判全文】
臺灣台北地方法院民事判決  九十年度訴字第五五八六號
    原      告  合作金庫銀行股份有限公司
    法定代理人  甲○○
    被      告  丙○○
                乙○○
右當事人間請求清償借款事件，本院判決如左：
    主      文
被告應連帶給付原告新台幣捌拾貳萬仟陸佰壹拾肆元及自民國八十八年十一月二十
五日起至清償日止，按週年利率百分之九點零七五計算之利息，並自民國八十八年十
二月二十六日起至清償日止，其逾期清償在六個月以內者，按上開利率百分之十，超
過六個月者，按上開利率百分之二十計算之違約金。
訴訟費用由被告連帶負擔。
    事      實
甲、原告方面：
  壹、聲明：如主文第一項所示。
  貳、陳述：
    一、被告丙○○以被告乙○○為連帶保證人，於民國八十四年四月十日向原告借
        用新台幣（下同）四百四十五萬元，約定借款期間為二十年，利息按原告基
        本放款利率調整計算，借款人應按月平均攤還本息，逾期清償在六個月以內
        者，按上開利率百分之十，超過六個月者，按上開利率百分之二十計付違約
        金，如逾期不履行，視為全部到期。
    二、詎被告僅償還本息至八十七年四月九日，經原告就擔保物聲請強制執行拍賣
        取償後，尚有如主文第一項所示之本金、利息及違約金未獲清償，為此提起
        本件訴訟。
  、證據：提出借據、台灣板橋地方法院民事執行處通知暨強制執行金額計算書分
      配表、逾期放款依民法第三百二十三條規定順序收回債權備查簿、建檔登錄單
      為證。
乙、被告方面：
  壹、被告丙○○陳稱：承認有借錢，但是已經拍賣。原來只欠款四百一十多萬元，
      拍賣所得有四百零多萬元，本件卻請求返還八十多萬元。
  貳、被告乙○○陳稱：承認有當保證人，但當初拍賣應該通知被告。
    理      由
一、本件原告主張之事實，已據其提出借據、台灣板橋地方法院民事執行處通知暨強
    制執行金額計算書分配表、逾期放款依民法第三百二十三條規定順序收回債權備
    查簿、建檔登錄單為證，核屬相符，被告就借款及擔任連帶保證人之事實均不爭
    執，堪信原告之主張為真實。被告丙○○雖辯稱：原只欠款四百一六萬八千零一
    十一元，拍賣所得有四百零六萬二千元，本件卻請求返還八十二萬三千六百一十
    四元云云。惟依民法第三百二十三條前段規定，清償人所提出之給付，應先抵充
    費用，次充利息，次充原本。本件借款經原告就擔保物聲請強制執行拍賣取償後
    ，拍賣所得四百零六萬二千元，先抵充執行費用四萬四千九百六十八元，次抵充
    利息及違約金，尚有本金八十二萬三千六百一十四元未獲清償，有台灣板橋地方
    法院民事執行處通知暨強制執行金額計算書分配表可稽，並與前開法條規定相符
    ，被告丙○○所辯尚非可採。至被告乙○○辯稱當初拍賣應該通知被告與本件無
    涉，亦無足取。
二、從而，原告依消費借貸及連帶保證之法律關係請求被告連帶給付八十二萬三千六
    百一十四元及如主文第一項所示之利息、違約金為有理由，應予准許。
三、據上論結：本件原告之訴為有理由，依民事訴訟法第、第八十五條第二項，判決
    如主文。
中      華      民      國    九十      年    十一      月      三十    日
                                        民事第四庭法      官  劉又菁
右為正本係照原本作成
如對本判決上訴須於判決送達後二十日內向本院提出上訴狀
中      華      民      國    九十      年     十一     月    二十八    日
~B法院書記官  黃瓊滿


司法院資訊處製作；財團法人民間司法改革基金會備份。
